臺灣高雄地方法院民事判決
111年度小上字第56號
上  訴  人  宏總2001廣場大樓管理委員會

法定代理人  林明顯  
被上訴人    華美航運股份有限公司



法定代理人  彭雲慶  
上列當事人間損害賠償事件，上訴人對於民國（下同）111 年4
月21日本院高雄簡易庭110 年度雄小字第3284號第一審民事判決
提起上訴，本院合議庭判決如下：
    主    文
一、上訴駁回。
二、第二審訴訟費用新台幣（下同）1,500 元由上訴人負擔。
    理    由
一、上訴意旨略以：被上訴人所有坐落高雄市○○區○○○路0號13樓
    之9建物（下稱系爭建物），為上訴人管理委員會所屬宏總2
    001廣場大樓（下稱系爭大樓）之區分所有建物，被上訴人
    因系爭建物漏水而訴請上訴人損害賠償，原審以系爭建物漏
    水為大樓外牆漏水所引起，大樓外牆屬共用部分，判認上訴
    人需負損害賠償責任。然上訴人對系爭建物之漏水係因大樓
    外牆漏水所引起，自始並未加以爭執，爭執重點在於是否為
    外牆窗框牆面滲水，或冷氣孔裝設不當而漏水，原審誤以為
    上訴人否認系爭建物之漏水原因為外牆引起，並依證人即曾
    到場檢測之師傅陳冠旻所證，認定系爭建物之漏水係外牆漏
    水所引起，而為上訴人敗訴之判決，堪認有理由矛盾之違背
    法令。又系爭建物小臥房及主臥室，均屬窗框牆面滲水，大
    臥房則窗框牆面及冷氣牆面均滲水，既均由窗框、冷氣孔滲
    入，堪認係因被上訴人之專有部分所引起，與共用部分無關
    ，則原審判決上訴人需負賠償責任，亦有理由不備之違背法
    令。並聲明：1.原判決廢棄；2.上開廢棄部分，被上訴人於
    第一審之訴駁回。
二、對於小額程序之第一審判決提起上訴，非以其違背法令為理
    由，不得為之；所謂判決違背法令，乃指判決不適用法規或
    適用不當，或有民事訴訟法第469 條所列第1 款至第5 款事
    由，其判決當然為違背法令，民事訴訟法第436-24條第2 項
    、第436-32條第2 項準用第468 條及第469 條第1 款至第5
    款分別定有明文。是當事人提起上訴，如以小額程序之第一
    審判決有民事訴訟法第468 條規定之不適用法規或適用法規
    不當為理由時，其上訴狀或理由狀應有具體之指摘，並揭示
    該法規之條項或其內容，若係成文法以外之法則，應揭示該
    法則之旨趣，倘為司法院解釋或最高法院之判例，則應揭示
    該判解之字號或其內容；如以民事訴訟法第469 條第1 款至
    第5 款所列情形為理由時，其上訴狀或理由狀應揭示合於該
    條款之事實，上訴狀或理由狀如未依此項方法表明，或其所
    表明者，顯與上開法條規定不相合時，即難認為已對小額程
    序之第一審判決之違背法令有具體之指摘，其上訴自難認為
    合法（最高法院71年台上字第314 號判例意旨參照）。又上
    開民事訴訟法第436-32條第2 項並未準用同法第469 條第6
    款關於判決不備理由或理由矛盾之規定，此乃因小額訴訟程
    序之判決書得僅記載主文，而就當事人有爭執事項，僅於必
    要時得加註理由要領而已（民事訴訟法第436-18條第1 項參
    照），是小額訴訟當事人自不得以「判決不備理由或理由矛
    盾」作為提起上訴之理由。
三、本件原審屬小額程序訴訟之第一審判決，上訴人提起上訴，
　　如上所述，原不得以「判決不備理由或理由矛盾」指摘違背
    法令，然上訴意旨主要在指摘原審有理由矛盾及不備理由之
    違背法令，形式上已難逕認上訴人之上訴為有理由。更何況
    ，上訴人於原審已詰問證人陳冠旻：「房屋屋內牆面那麼大
    ，為什麼是窗框附近滲水，其他地方沒有滲水」，經陳冠旻
    證稱略以：除窗框附近外，天花板也有滴水，我們根據剛才
    所述（指如果是窗戶沒有關好，或者是窗框的因素沒有閉合
    ，會呈水條狀的方式漏水，本件是滲透式漏水，因此跟窗戶
    無關，因為是滲透進來暈開，所以判斷是外牆因素造成漏水
    ），判斷是外牆所造成的漏水等語。故原審係引用證人之證
    述內容，將因窗框、冷氣孔所可能導致之水條狀向下漏水，
    排除在本件滲漏後往四周360度呈暈開式之單純外牆漏水之
    外，對比說明本件屬單純之大樓共用部分外牆漏水，非涉及
    系爭建物專有部分之窗框、冷氣孔所導致之漏水，則依公寓
    大廈管理條例第10條第2項規定，共用部分當應由身為系爭
    大樓管理委員會之上訴人負責維護與修繕之責，而上訴人並
    不爭執此部分之維修費用為2萬7,300元，原審因而依被上訴
    人之請求，判決上訴人應給付被上訴人2萬7,300元及自起訴
    狀繕本送達翌日即110年10月20日起至清償日止，按週年利
    率5％計算之法定遲延利息，經核，並無違誤，上訴意旨仍執
    陳詞，指摘原判決違背法令，求予廢棄改判，為無理由，應
    駁回其上訴。　　　　　　　　
四、小額訴訟之上訴程序，法院為訴訟費用之裁判時，應確定其
    費用額，民事訴訟法第436-19條第1 項、第436-32條第1 項
    定有明文。本件上訴既經駁回，則第二審裁判費用1,500 元
    自應由上訴人負擔，爰併判決如主文第2 項所示。
五、據上論結，本件上訴無理由，依民事訴訟法第436-32條第1 
    項、第2 項、第449 條第1 項、第436-29條第2 款、第436-
    19條第1 項、第95條、第78條，裁定如主文。
中　　華　　民　　國　　111 　年　　7 　　月　　1 　　日
                民事第八庭審判長法  官  洪培睿
                                法  官  吳芝瑛  
　              　　　　　　　　法　官　鄭峻明
以上正本係照原本作成。
本判決不得上訴。
中　　華　　民　　國　　111 　年　　7 　　月　　4 　　日
                                書記官  洪光耀